臺灣臺南地方法院刑事判決
110年度交易字第804號
聲  請  人  臺灣臺南地方檢察署檢察官
被      告  徐福明





上列被告因公共危險案件，經檢察官聲請以簡易判決處刑（110
年度速偵字第806號），本院受理後（110年度交簡字第2423號）
，認為不宜逕以簡易判決處刑，改依通常程序審理，被告並就被
訴事實為有罪之陳述，經本院裁定改行簡式審判程序，判決如下
：
    主  文
徐福明駕駛動力交通工具而吐氣所含酒精濃度達每公升零點二五
毫克以上，累犯，處有期徒刑玖月。
    事  實
一、徐福明前因犯竊盜等案件，經分別判處罪刑確定，再經本院
    以105年度聲字第1163號裁定應執行有期徒刑1年確定，入監
    執行後，於民國106年10月20日期滿執行完畢，再執行另案
    之拘役40日及罰金易服勞役，於106年11月26日出監。詎徐
    福明猶不思悛悔，其於110年8月6日16時45分至17時5分許，
    在臺南市七股區某處路邊攤飲用高粱酒，致其吐氣所含酒精
    濃度達每公升0.25毫克以上後，竟仍不顧大眾行車之公共安
    全，基於酒後駕車致交通公共危險之單一犯意，於飲酒結束
    後先駕駛車號000-000號（聲請簡易判決處刑書誤載為L7Z-8
    25號）機車返回位於臺南市○○區○○里00號之住處，再於同日
    19時20分許接續駕駛上開機車自上址住處外出，而行駛於道
    路。嗣徐福明因事前往臺南市政府警察局學甲分局將富派出
    所時，為警發覺其身上有酒氣，於同日21時50分許以呼氣酒
    精測試器測得其吐氣所含酒精濃度達每公升0.82毫克，乃查
    悉上情。
二、案經臺南市政府警察局學甲分局報告臺灣臺南地方檢察署檢
    察官偵查後聲請以簡易判決處刑。
    理  由
一、按本件被告徐福明所犯為死刑、無期徒刑、最輕本刑3年以
    上有期徒刑以外之罪，亦非高等法院管轄之第一審案件，其
    就被訴事實為有罪之陳述，經告知簡式審判程序之旨，並聽
    取檢察官及被告之意見後，本院依刑事訴訟法第273條之1第
    1項規定裁定進行簡式審判程序，是本案之證據調查，依同
    法第273條之2規定，不受同法第159條第1項、第161條之2、
    第161條之3、第163條之1，及第164條至第170條所規定證據
    能力認定及調查方式之限制，合先敘明。
二、上開犯罪事實，業據被告於警詢、偵查及本院審理中均坦承
    不諱，並有酒精測定紀錄表、臺南市政府警察局舉發違反道
    路交通管理事件通知單、呼氣酒精測試器檢定合格證書、車
    輛詳細資料報表、監視器錄影畫面翻拍照片在卷可佐（警卷
    第25頁、第27頁、第29頁、第31頁、第39頁），堪認被告任
    意性之自白確與事實相符；是本件事證明確，被告上開犯行
    洵堪認定，應予依法論科。
三、論罪科刑：
　㈠核被告所為，係犯刑法第185條之3第1項第1款之駕駛動力交
    通工具而吐氣所含酒精濃度達每公升0.25毫克以上之罪。又
    被告為警查獲前固有駕駛機車返家後再駕駛機車外出之舉動
    ，然其係在酒後於密接之時間陸續所為，主觀上應係基於單
    一之酒後駕車致交通公共危險之犯意，所侵害者並為相同之
    法益，各舉動之獨立性甚為薄弱，在刑法評價上以視為數個
    舉動之接續施行，合為包括之一行為予以評價，較為合理，
    應屬接續犯，而僅論以一罪。
　㈡被告前於106年10月20日曾受如事實欄「一」所述之有期徒刑
    執行完畢，有臺灣高等法院被告前案紀錄表附卷可參，其於
    5年內故意再犯本件有期徒刑以上之罪，為累犯；且自被告
    前案紀錄觀之，其所犯均為故意犯罪，尚非偶然犯罪之人，
    竟再犯本案，可見其刑罰反應力格外薄弱，自我控管之能力
    欠缺，未能自前所受之刑之執行記取教訓，主觀上有特別之
    惡性，並無司法院釋字第775號解釋意旨所指應裁量不予加
    重最低本刑，否則將致過苛或罪刑不相當之情形，爰依刑法
    第47條第1項規定加重其刑。
　㈢茲審酌被告前於93年至110年3月間已有5次之酒後駕車公共危
    險前案紀錄，先後經本院判處拘役59日、有期徒刑4月、6月
    、8月、6月確定；又於110年7月間涉犯酒後駕車之公共危險
    案件，經臺灣臺南地方檢察署檢察官聲請以簡易判決處刑等
    情，有各該判決、聲請簡易判決處刑書及前引臺灣高等法院
    被告前案紀錄表可資查考，本件已係其第7度因酒後駕車之
    違法情事為警查獲。且被告深明酒後不能駕車及酒醉駕車之
    危險性，仍漠視自己安危，罔顧法律禁止規範與公眾道路通
    行之安全，再度於酒後駕駛機車行駛於道路，對公眾交通往
    來造成潛在之高度危險，所為實無足取，亦顯見其無視法紀
    ，更缺乏對其他用路人人身安全之尊重觀念，殊為不該，其
    為警測得吐氣所含酒精濃度復高達每公升0.82毫克，酒醉程
    度非輕。惟念被告犯後坦承犯行不諱，並無矯飾之情，兼衡
    其所犯部分前案迄今已相隔多年，暨其自陳學歷為高中肄業
    ，入監前從事板模粗工之工作，無人需其扶養或照顧（參本
    院110年度交易字第804號卷第73至74頁）之智識程度、家庭
    生活狀況等一切情狀，量處如主文所示之刑，以示懲儆。
據上論斷，應依刑事訴訟法第452條、第273條之1第1項、第299
條第1項前段，刑法第185條之3第1項第1款、第47條第1項，刑法
施行法第1條之1第1項，判決如主文。
本案經檢察官林怡君聲請以簡易判決處刑，檢察官董和平到庭執
行職務
中　　華　　民　　國　　110 　年　　10　　月　　21　　日
　　　　　　　　　      刑事第二庭   法　官　 蔡盈貞
以上正本證明與原本無異。
如不服本判決應於收受本判決後20日內向本院提出上訴書狀，並
應敘述具體理由。其未敘述上訴理由者，應於上訴期間屆滿後20
日內向本院補提理由書狀（均須按他造當事人之人數附繕本）「
切勿逕送上級法院」。 
　　　　　　　　　　　　　　　　　   書記官　 林耿慧　
中　　華　　民　　國　　110 　年　　10　　月　　21　　日
附錄所犯法條：
刑法第185條之3第1項
駕駛動力交通工具而有下列情形之一者，處2年以下有期徒刑，
得併科20萬元以下罰金：
一、吐氣所含酒精濃度達每公升零點二五毫克或血液中酒精濃度
    達百分之零點零五以上。
二、有前款以外之其他情事足認服用酒類或其他相類之物，致不
    能安全駕駛。
三、服用毒品、麻醉藥品或其他相類之物，致不能安全駕駛。